【裁判字號】    99,易,650
【裁判日期】    990730
【裁判案由】    竊盜
【裁判全文】
臺灣板橋地方法院刑事判決              99年度易字第650 號
公  訴  人  臺灣板橋地方法院檢察署檢察官
被      告  丙○○
上列被告因竊盜案件，經檢察官提起公訴（99年度偵緝字第430
號），本院判決如下：
    主  文
丙○○共同攜帶兇器竊盜，累犯，處有期徒刑捌月，扣案汽車鑰
匙、剪刀及鍬形起子各壹支，均沒收；又共同攜帶兇器竊盜，累
犯，處有期徒刑柒月，扣案鍬形起子壹支，沒收；又共同攜帶兇
器竊盜，累犯，處有期徒刑柒月，扣案鍬形起子、剪刀各壹支，
均沒收。應執行有期徒刑壹年柒月，扣案汽車鑰匙、剪刀及鍬形
起子各壹支，均沒收。
    事  實
一、丙○○曾因違反毒品危害防制條例案件，於民國（下同）93
    年9 月13日，經本院以93年度易字第718 號刑事判決判處有
    期徒刑4 月，93年10月7 日判決確定；又因竊盜、妨害公務
    、侵占、贓物等案件，於93年9 月29日，經本院以93年度易
    字第623 號刑事判決各判處有期徒刑10月、5 月、拘役50日
    、40日，應執行有期徒刑1 年2 月、拘役80日，93年11月1
    日判決確定，而上開所處有期徒刑部分，於93年11月24日，
    經本院以93年度聲字第2211號裁定應執行有期徒刑1 年5 月
    ，93年12月20日確定；又因竊盜案件，於94年1 月6 日，經
    本院以93年度易字第1294號刑事判決判處有期徒刑1 年，94
    年2 月4 日判決確定；又因施用毒品案件，於94年3 月30日
    ，經本院以94年度簡字第287 號刑事簡易判決判處有期徒刑
    6 月，94年6 月6 日判決確定；上開2 罪刑，嗣於94年8 月
    17日，經本院以94年度聲字第1737號裁定應執行有期徒刑1
    年4 月確定，上開各罪刑接續執行，刑期起算日期為93年12
    月14日，指揮書執行完畢日期為96年6 月17日（致使本案犯
    行構成累犯）。詎其仍不知心生悔悟，竟與蔡武穎（業經本
    院另案判決有罪確定）共同基於意圖為自己不法之所有之犯
    意聯絡，分別為下列犯行：
（一）於98年11月29日1 時許，在臺北縣五股鄉○○路6 巷內，
      由丙○○在旁負責把風，蔡武穎則持其所有於客觀上足對
      人之生命、身體、安全構成威脅，具有危險性，可供兇器
      使用之剪刀1 支破壞乙○○所有車牌號碼Q2-8062 號自用
      小客車之車門，再進入車內以其所有於客觀上足對人之生
      命、身體、安全構成威脅，具有危險性，可供兇器使用之
      鍬形起子（即起訴所載之「小鐵撬」，下同）1 支破壞方
      向鎖，並以其所有之鑰匙1 支（起訴書誤載為接電線）發
      動引擎（毀損部分未據告訴），得手後2 人共同駕車駛離
      現場。
（二）於98年12月3 日11時許，由丙○○駕駛車輛（車牌號碼不
      詳）搭載蔡武穎至臺北縣五股鄉○○路30巷13號前，由丙
      ○○在旁負責把風及駕車接應，蔡武穎則持其所有於客觀
      上足對人之生命、身體、安全構成威脅，具有危險性，可
      供兇器使用之鍬形起子1 支破壞李建霖所使用之車牌號碼
      3C-8715 號自用小客車（登記車主：胡盈子）之右前車窗
      （毀損部分未據告訴），再共同進入車內竊取電動窗開關
      1 具、唱片CD盒主機1 具、汽車行照及李建霖之駕駛執照
      各1 張，得手後欲離去之際，經李鴻奇（李建霖之堂叔）
      發現趨前欲追捕，仍經丙○○駕車接應蔡武穎逃離現場。
（三）於98年12月3 日21時許，由丙○○駕駛車輛（車牌號碼不
      詳）搭載蔡武穎至在臺北縣五股鄉○○路○ 段路旁，由丙
      ○○在旁負責把風及駕車接應，蔡武穎則持其所有於客觀
      上足對人之生命、身體、安全構成威脅，具有危險性，可
      供兇器使用之鍬形起子1 支敲破吳政所有車牌號碼2T-3
      053 號自用小客車右前車窗（毀損部分未據告訴），再由
      丙○○持客觀上足對人之生命、身體、安全構成威脅具有
      危險性，可供兇器使用螺絲起子（未扣案）及蔡武穎所有
      之剪刀各1 支，共同進入車內竊取音響1 組、低音喇叭1
      組、汽車行照1 張、過戶登記書1 張及回數票7 張，得手
      後逃離現場。
二、迨98年12月4 日15時30分許，為警於臺北縣蘆洲市○○路50
    巷51號前查獲蔡武穎，並起獲車牌號碼Q2-8062 號自用小客
    車1 部（已發還乙○○），音響1 組、低音喇叭1 組、車牌
    號碼2T-3053 號汽車行照、過戶登記書各1 張（已發還吳政
    ），李建霖之駕駛執照、車牌號碼3C-8715 號汽車行照各
    1 張（業據李建霖之父甲○○領回），並扣得蔡武穎所有之
    上開汽車鑰匙、剪刀、鍬形起子各1 支，乃查悉上情。
三、案經乙○○訴由臺北縣政府警察局三重分局（就竊盜部分）
    移送臺灣板橋地方法院檢察署檢察官偵查起訴。
    理  由
一、按被告以外之人於審判外之陳述，雖不符同法第159 條之1
    至之4 之規定，而經當事人於審判程序同意作為證據，法院
    審酌該言詞陳述或書面陳述作成時之情況，認為適當者，亦
    得為證據，刑事訴訟法第159 條之5 第1 項定有明文。本件
    被告及檢察官於審判程序中就下述證據資料屬傳聞證據，且
    不符刑事訴訟法第159 條之1 至之4 之規定者，均同意作為
    證據，而本院審酌各該證據資料作成時之一切客觀情況，認
    為適當，故得為證據，合先敘明。
二、訊據被告丙○○坦承上開犯罪事實，核與同案被告即證人蔡
    武穎於警詢、檢察官偵查及本院另案審理中之供（證）述相
    符，並據告訴人乙○○、被害人李建霖之父甲○○、證人李
    鴻奇及被害人吳政於警詢時指（證）述明確，復有贓物認
    領保管單3 紙、照片18幀附卷足憑，並有汽車鑰匙、剪刀及
    鍬形起子各1 支扣案足資佐證。從而，本案事證已臻明確，
    被告犯行洵堪認定，自應依法論科。
三、按刑法第321 條第1 項第3 款之攜帶兇器竊盜罪，係以行為
    人攜帶兇器為其加重條件，此所謂兇器，其種類並無限制，
    凡客觀上足對人之生命、身體、安全構成威脅，具有危險性
    之兇器均屬之，且祗須行竊時攜帶此種具有危險性之兇器為
    已足，並不以攜帶之初有行兇之意圖為必要（參照最高法院
    79年台上字第5253號判例）。查上開行竊時所攜帶使用之剪
    刀、鍬形起子及螺絲起子，核屬尖硬之物，於物客觀上均足
    對人之生命、身體、安全構成威脅，而具有危險性，性質上
    均屬兇器無疑。是核被告丙○○上開所為，均係犯刑法第32
    1 條第1 項第3 款之攜帶兇器竊盜罪。又被告所為本案3 次
    加重竊盜犯行，核與同案被告蔡武穎間，有犯意聯絡及行為
    分擔，應均論以共同正犯。被告所犯上開3 罪，係於不同之
    時間、地點所犯，且被害人亦非相同，其犯意各別、行為互
    異，自應分論併罰。查被告曾因違反毒品危害防制條例案件
    ，於93年9 月13日，經本院以93年度易字第718 號刑事判決
    判處有期徒刑4 月，93年10月7 日判決確定；又因竊盜、妨
    害公務、侵占、贓物等案件，於93年9 月29日，經本院以93
    年度易字第623 號刑事判決各判處有期徒刑10月、5 月、拘
    役50日、40日，應執行有期徒刑1 年2 月、拘役80日，93年
    11月1 日判決確定，而上開所處有期徒刑部分，於93年11月
    24日，經本院以93年度聲字第2211號裁定應執行有期徒刑1
    年5 月，93年12月20日確定；又因竊盜案件，於94年1 月6
    日，經本院以93年度易字第1294號刑事判決判處有期徒刑1
    年，94年2 月4 日判決確定；又因施用毒品案件，於94年3
    月30日，經本院以94年度簡字第287 號刑事簡易判決判處有
    期徒刑6 月，94年6 月6 日判決確定；上開2 罪刑，嗣於94
    年8 月17日，經本院以94年度聲字第1737號裁定應執行有期
    徒刑1 年4 月確定，上開各罪刑接續執行，刑期起算日期為
    93年12月14日，指揮書執行完畢日期為96年6 月17日，此有
    臺灣高等法院被告前案紀錄表在卷可稽，其受徒刑之執行完
    畢後，5 年以內故意再犯有期徒刑以上本案之罪，應依刑法
    第47條第1 項之規定論以累犯，並依法加重其刑。爰審酌被
    告正值青年，不思以正途賺取所需，竟貪圖一己之私而為本
    案犯行之犯罪動機、目的、手段、犯罪之分工、所竊取之財
    物價值及其品行、智識程度、犯罪後於本院審理中始坦承犯
    行等一切情狀，各量處如主文所示之刑，並定其應執行之刑
    ，以資懲儆。
四、扣案汽車鑰匙1 支係供如「事實」欄一、（一）所示犯行所
    用之物，扣案剪刀1 支係供如「事實」欄一、（一）、（三
    ）所示犯行所用之物，扣案鍬形起子1 支係供如「事實」欄
    一、（一）、（二）、（三）所示犯行所用之物，且均係被
    告之共同正犯蔡武穎所有，業據蔡武穎於警詢、檢察官偵查
    及本院另案審理中坦承無訛，爰依刑法第38條1 項第2 款之
    規定宣告沒收。至於供如「事實」欄一、（三）所示犯行所
    用之螺絲起子1 支並未扣案，被告亦否認係其所有，復非屬
    違禁物，爰不為沒收之諭知，附此敘明。
據上論斷，應依刑事訴訟法第299 條第1 項前段，刑法第28條、
第321 條第1 項第3 款、第47條第1 項、第51條第5 款、第38條
第1 項第2 款，判決如主文。
本案經檢察官黃明絹到庭執行職務。
中    華    民    國    99    年    7     月    30    日
                    刑事第八庭  法  官  陳鴻清
以上正本證明與原本無異。
如不服本判決，應於送達後10日內敘明上訴理由，向本院提出上
訴狀，上訴於本院第二審合議庭 (應附繕本) 。其未敘述上訴理
由者，應於上訴期間屆滿後20日內向本院補提理由書「切勿逕送
上級法院」。
                                書記官  黃頌棻
中    華    民    國    99    年    7     月    30    日
附錄本案論罪科刑法條全文：
刑法第321 條：
犯竊盜罪而有左列情形之一者，處六月以上、五年以下有期徒刑
：
一、於夜間侵入住宅或有人居住之建築物、船艦或隱匿其內而犯
    之者。
二、毀越門扇、牆垣或其他安全設備而犯之者。
三、攜帶兇器而犯之者。
四、結夥三人以上而犯之者。
五、乘火災、水災或其他災害之際而犯之者。
六、在車站或埠頭而犯之者。
前項之未遂犯罰之。

司法院資訊處製作；財團法人民間司法改革基金會備份。
